# 外资验资外币折算

提问人：zhu731228 时间：2010-09-26 08:05:47
外商投资企业以美元以外的外币出资，如果出资币种与注册资本币种不一致的话，应改怎样折合成注册币种和记账本位币（人民币）
呢？是不是都要先折算成美元，再折合成注册币种和记账本位币（人民币）？谢谢各位前辈！
[ 本帖最后由 zhu731228 于 2010-9-26 11:06 编辑 ]

回答人：chenyiwei
直接按出资到位日的即期汇率折算即可。请关注工商外企字[2006]81号文第八条的规定。 无需通过美元换算。你说的“通过美元换算”是否指汇率的套算？

提问人：nhkb 时间：2011-11-30 11:37:18
回复 chenyiwei 的帖子
陈老师，工商外企字[2006]81号文第八条的规定里有提到缴款日，是否可以按对方缴款日的汇率折算验资？因为现在汇率变化大，有时候股东今天缴款，要明天才可以收到，但汇率变化大的时候钱就不够了。谢谢。

回答人：chenyiwei
实务中少见。折算汇率的选择要同时符合工商法规和会计准则的要求。基于稳妥的考虑，还是建议使用实际到账日的汇率。